Óscar Tomás López

Redes, desarrollo y ciberseguridad.



+34 657022625

oscardangar@gmail.com

Velilla de San Antonio, Madrid

<u>LinkedIn - link</u>

Portafolio-Cv

¿QUIÉN SOY?

Apasionado de las IT en búsqueda de nuevos retos profesionales y personales en el campo de las redes de comunicación, el desarrollo de aplicaciones y la ciberseguridad.

MIS HABILIDADES.

Soy una persona autodidacta, comprometida, organizada, versátil con una alta capacidad de adaptación y aprendizaje para alcanzar cualquier objetivo marcado. En mi experiencia laboral, acostumbrado a gestionar equipos de hasta 10 personas, he podido desarrollar aún más mis habilidades de trabajo en equipo, comunicación, negociación, planificación y ejecución.

EDUCACIÓN		
Desarrollo continuo autodidacta.		Desarrollo Full stack. <u>Formación continua frontend:</u> Html5, Css (grid y flex), Figma, javascript (React, Angular), Python (Django). Paginas y aplicaciones web, contenido, formularios y consumo de APIs. Control de versiones Git y GitHub. <u>Formación continua backend:</u> Php, Sql.
Dic 2021 Madrid	320h	Boot Camp Ciberseguridad, Hacking Ético y Cloud. Academia UpgradeHub. Contenidos: OSINT, Kali Linux, BlueTeam, RedTeam, SIEM, entornos Cloud (Azure, AWS), Dockers, Sophos Firewall, Proxy, Hacking Ético (web, sistemas y redes), BBDD, MySql, Bash, ActiveDirectory.
Oct 2021 Madrid	600h	Certificado de Profesionalidad IFCT0109 Seguridad informática. Adams Formación. <i>Metodología Cisco CCNA. Packet Tracer, Linux, ActiveDirectory.</i>
Feb 2010 Madrid	1200h	Técnico Superior en Prevención Riesgos Laborales, especialidades seguridad en el trabajo, higiene industrial y ergonomía.
Jun 2006 _{Madrid}		Arquitecto Técnico Universidad Europea de Madrid.

EXPERIENCIA PROFESIONAL

Ene 2022 – Nov 2022

Realización de trabajos por encargo de manera independiente en plataformas online.

Desarrollo web y aplicaciones. Full stack

Sep. 2017 – Oct 2021 **Edimosa, S.L.**

- Labores de Técnico auxiliar informática. Competencias: mantenimiento y admón. de servidores, soporte a usuarios, seguridad de la información realizando mantenimiento, actualizaciones y backups de los elementos de comunicación, redes y los dispositivos finales.

finales.

- Arquitecto técnico colaborador en proyectos y control de ejecución de obra.

Sep. 2014 – Jun 2017 **Desarrollo profesional autonomo.** Labores de arquitectura para particulares y PYMES.

Jun. 2008 – Jun 2014 FCC Construcción, S.A. Delegación 3, Madrid Edificación. Jefe de producción.

CERTIFICADOS Y CONOCIMIENTOS ADICIONALES.

- Certificado Curso de Hacking Ético y Ciberseguridad. Udemy 30h.
- Gestión de la seguridad informática en la empresa. IFCT050PO Adams Formación 100h.
- Certificado Curso de Ciberseguridad: Hacking ético y test de penetración. Udemy 12h.
- Certificado curso Python v3.9. Píldoras informáticas. Django
- Certificado Cloud Computing. Google 40h.
- Conocimiento Desarrollo de aplicaciones .Net, Unity Engine. C#, aplicaciones WPF, Xamp, Unity.

IDIOMAS

Ingles B2